# 子公司员工股权激励确认母公司长投评估

提问人：Tsuihou 时间：2020-07-22 13:31:36
求助各位，目前遇到一个问题
子公司员工通过持股平台持有母公司股份，作为股权激励。母公司对该部分确认了长投。现在公司进行股改，评估师进场，因子公司净资产无法达到母公司账面价值，在此提出预计会产生减值。
本人的观点是，因子公司员工股权激励确认的长投，应该与子公司净资产分开进行评估，倒逼会计师对费用做主体的调整，这样做法是否合适。另外评估那边可以对员工激励与公司净资产分开进行评估，那员工激励那块评估有什么方法可以进行？
谢谢各位！

回答人：chenyiwei
此问题的会计处理原则是明确的，即按照《企业会计准则解释第 4 号》第七条规定处理。子公司作为接受服务但无结算义务，应确认管理费用和资本公积。子公司自身的账面净权益不变。
另外，此次评估是为了股改，这种情况下的评估多数是按资产基础法进行，但是资产基础法的评估结果不能真正代表该项长期股权投资的可收回金额，因此母公司据此对长期股权投资计提减值是不恰当的。

提问人：Tsuihou 时间：2020-07-28 14:21:00
谢谢陈老师！对于评估的做法，我觉得应该是对员工的价值进行评估，而不是把员工淹没在子公司法人上，就是区分自然人给公司产生的现流vs公司法人产生的现流

回答人：chenyiwei
以股改为目的的评估多数是资产基础法，不体现员工等账外资产价值。除非同时引入新股东，才会同时按收益法评估。